臺灣高雄地方法院刑事判決　　　　　　99年度審易字第4603號
公　訴　人　臺灣高雄地方法院檢察署檢察官
被　　　告　林忠賦
　　　　　　宋福祥
上列被告因竊盜案件，經檢察官提起公訴（99年度偵字第25561
號），嗣被告於本院準備程序中就被訴事實為有罪之陳述，經本
院告知簡式審判程序之旨，並聽取被告與公訴人之意見後，裁定
進行簡式審判程序，判決如下：
    主  文
林忠賦共同犯攜帶兇器竊盜罪，累犯，處有期徒刑拾月。扣案之
鐵鎚及鐵鑿釘各壹支，均沒收。
宋福祥共同犯攜帶兇器竊盜罪，累犯，處有期徒刑玖月。扣案之
鐵鎚及鐵鑿釘各壹支，均沒收。
    事  實
一、林忠賦前於民國95年間因竊盜案件，經本院以95年度簡字第
    4080號判處有期徒刑3 月確定，於96年4 月14日縮刑期滿執
    行完畢；又於97年間因竊盜案件，經本院以97年度審易字第
    629 號判處有期徒刑8 月，及以97年度審易字第1235號各判
    處有期徒刑8 月、8 月，應執行有期徒刑1 年2 月確定，此
    二罪接續執行，於99年5 月27日縮刑期滿執行完畢。宋福祥
    前因懲治盜匪條例案件，經臺灣高等法院臺南高分院以87年
    度上重更（一）字第116 號判處有期徒刑12年，經最高法院
    駁回上訴確定，於93年10月15日假釋出監並付保護管束，於
    97年5 月2 日保護管束期滿，假釋未經撤銷執行完畢。
二、林忠賦與宋福祥猶不知悔改，竟因缺錢花用，即共同基於意
    圖為自己不法所有之犯意聯絡，於99年8 月2 日下午某時，
    由林忠賦騎乘機車附載宋福祥前往高雄市左營區勵志新村90
    號對面空屋前，由宋福祥負責在巷口把風，林忠賦則持其所
    有客觀上對人之生命、身體具有危險性之鐵槌1 支及鐵鑿釘
    1 支，拆卸臺灣自來水公司所有之水錶1 個（編號台水96-B
    -642291 號，價值約新臺幣【下同】850 元）而竊取之，得
    手後，林忠賦即將上開水錶裝入宋福祥攜帶之飼料袋內。嗣
    於同日下午4 時50分許，二人欲步行離去變賣物品之際，為
    巡邏員警當場查獲，並扣得上開水錶（已發還臺灣自來水高
    司技術士吳保林）及林忠賦所有之上開鐵槌、鐵鑿釘各1 支
    ，始悉上情。
三、案經高雄市政府警察局左營分局移送臺灣高雄地方法院檢察
    署檢察官偵查起訴。
    理  由
一、本件被告林忠賦、宋福祥所犯均係死刑、無期徒刑、最輕本
    刑為3 年以上有期徒刑以外之罪，其於準備程序中就被訴事
    實為有罪之陳述，經法官告知簡式審判程序之旨，並聽取公
    訴人及被告之意見後，本院依刑事訴訟法第273 條之1 第1
    項之規定，裁定進行簡式審判程序。
二、上揭犯罪事實業據被告二人坦承不諱，核與證人即臺灣自來
    水公司技術士吳保林於警詢時之證述相符（見警卷第7 至9
    頁），並有高雄市政府警察局99年8 月2 日搜索、扣押筆錄
    1 份、贓物認領保管單1 張及現場蒐證照片9 張在卷可稽（
    見警卷第8 至21、23至25、36、37至41頁），足見被告二人
    之任意性自白均與事實相符，得為認定犯罪之依據。從而，
    本件事證明確，被告二人上開加重竊盜犯行均堪以認定，應
    依法論科。
三、論罪科刑：
  (一)按刑法第321 條第1 項第3 款攜帶兇器加重竊盜罪，係以行
    為人攜帶兇器為其加重條件，此所謂兇器，其種類並無限制
    ，凡客觀上足對人之生命、身體、安全構成威脅，具有危險
    性之兇器均屬之；且祇須行竊時攜帶此種具有危險性之兇器
    為已足，並不以攜帶之初即有行兇之意圖為必要。查本件被
    告林忠賦、宋福祥持以竊盜之鐵鎚、鐵鑿釘等物，材質均為
    鐵製、質地堅硬，且該鐵鑿釘前端尖銳，有上開扣案物品之
    彩色照片附卷可憑（見偵卷第26頁），若用以攻擊人體，勢
    將造成人身之傷害，且該等物品足以拆卸本件水錶，業據被
    告二人供述明確，應屬客觀上足對人之生命、身體、安全構
    成威脅，具有危險性之兇器無疑。又按刑法關於正犯、幫助
    犯之區別，係以其主觀之犯意及客觀之犯行為標準，凡以自
    己犯罪之意思而參與犯罪，無論其所參與者是否犯罪構成要
    件之行為，皆為正犯，其以幫助他人犯罪之意思而參與犯罪
    ，其所參與者，苟係犯罪構成要件之行為，亦為正犯。如以
    幫助他人犯罪之意思而參與犯罪，其所參與者又為犯罪構成
    要件以外之行為，則為從犯。至於事前同謀，事後分贓，並
    於實施犯罪之際，擔任在外把風，顯係以自己犯罪之意思而
    參與犯罪，即應認為共同正犯（司法院解釋院字第2030號、
    最高法院95年度台上字第3886號判決意旨參照）。本件被告
    宋福祥於被告林忠賦下手行竊時在場把風，為防止阻礙犯罪
    事實發生之行為，助成犯罪之實現，自屬犯罪行為之分擔，
    而為共同正犯甚明。
  (二)核被告林忠賦、宋福祥二人所為，均係犯刑法第321 條第1
    項第3 款之攜帶兇器竊盜罪。被告二人就上開犯行有犯意聯
    絡及行為分擔，應論以共同正犯。又被告二人分別有如事實
    欄所載受有期徒刑執行完畢之事實，有臺灣高等法院被告前
    案紀錄表各1 份在卷可稽，其等受徒刑執行完畢，5 年以內
    故意再犯本件有期徒刑以上之罪，均為累犯，應各依刑法第
    47條第1 項規定，加重其刑。爰審酌被告二人不思以正當途
    逕賺取生活所需，竟因缺錢花用，即貪圖不法利益，率爾攜
    帶具危險性之工具竊取他人財物，侵害他人財產法益，價值
    觀念偏差，破壞社會治安甚鉅，又未能賠償被害人即臺灣自
    來水公司所受損害，所為實不足取，且被告林忠賦有如事實
    欄所載之多次竊盜前科，素行不佳，有上開臺灣高等法院被
    告前案紀錄表可參，甫於99年5 月27日執行完畢，竟旋即再
    犯本件攜帶兇器竊盜罪，難認已有悔意，本應嚴懲，惟念及
    渠等於本院審理時均能坦承犯行，態度尚可，且竊取之水錶
    1 個價值非鉅，已返還被害人，有上開贓物認領保管單可稽
    ，所造成之損害業已減輕，並考量被告宋福祥僅在場把風，
    並未下手實施竊盜，犯罪情節較被告林忠賦為輕，渠等犯罪
    之動機、目的、手段、所生損害，及被告林忠賦自稱國小肄
    業、現撿資源回收為生、一日可換取一、二百元、家庭經濟
    狀況貧寒，被告宋福祥自稱國中畢業、現為鐵工、日薪1,20
    0 元、工作不穩定、家庭經濟狀況勉持等一切情狀（見本院
    卷第81頁、警卷第1 、4 頁調查筆錄受詢問人欄），分別量
    處如主文所示之刑，以示懲儆。
  (三)又共同正犯因相互間利用他人之行為，以遂行其犯意之實現
    ，本於責任共同之原則，有關沒收部分，對於共犯間供犯罪
    所用之物，自均應為沒收之諭知。本件扣案鐵鎚、鐵鑿釘各
    1 支，均係被告林忠賦所有供本件犯罪所用之物，業經其陳
    明在卷（見本院卷第79頁），爰依刑法第38條第1 項第2 款
    及共犯連帶負責原則，併於被告林忠賦、宋福祥罪名項下宣
    告沒收。
據上論斷，應依刑事訴訟法第299 條第1 項前段、第273 條之1
第1 項，刑法第28條、第321 條第1 項第3 款、第47條第1 項、
第38條第1 項第2 款，判決如主文。
本案經檢察官王兆琳到庭執行職務。
中    華    民    國    100     年    1     月    6   日
                      刑事第十庭        法  官  周佳佩
以上正本證明與原本無異。
如不服本判決應於收受送達後10日內向本院提出上訴書狀，並應
敘述具體理由；如未敘述上訴理由者，應於上訴期間屆滿後20日
內向本院補提理由書（均須按他造當事人之人數附繕本）「切勿
逕送上級法院」。
中    華    民    國   100    年    1     月    6     日
                                        書記官  李承悌
附錄本案論罪科刑法條：
刑法第321 條第1 項第3 款
犯竊盜罪而有左列情形之一者，處6 月以上、5 年以下有期徒刑
：
三、攜帶兇器而犯之者。